MICHAUD FRANCK

Développeur React full stack

M1805 - Études et développement informatique

M1606 - Saisie & traitement de données

E1205 - Réalisation de contenus multimédias

frmi2018@gmail.com L'Hay-les-Roses (94240) +33 784 00 93 14

linkedin: https://www.linkedin.com/in/franck-michaud-b60791179/

portfolio: http://portfolio.michaudfranck.ovh/

github: https://github.com/frmi2018



A PROPOS

24 ans dans le secteur de la réparation et de l'aide à l'expertise automobile pour un groupe mondial, j'ai durant toutes ces années travaillé à divers postes : **graphiste 2D/3D**, **hotline**, **intégrateur de données**, **formateur** dans mon domaine, **suivi qualité** et durant 3 ans **responsable d'équipe**.

Je suis depuis le début de l'année 2021 en reconversion professionnelle vers le métier de développeur. J'ai suivi une formation Bootcamp de 3 mois en **développement de site web et mobile**. Je continue depuis ma formation en autodidacte en suivant des cours e-learning.

Je souhaite rejoindre prochainement une équipe où je pourrai faire mes preuves et continuer mon évolution sur Paris ou sa banlieue sud.

EXPERIENCE

Freelance (Mars 2021 – aujourd'hui)

Développeur full stack

- Analyser les besoins clients.
- Mettre en place une solution full stack MERN en partant d'une maquette (ex: Figma).
- Développer de nouvelles fonctionnalités.
- · Améliorer la partie UX/UI.
- Réaliser une application mobile pour Android ou IOS.

Audatex France groupe SOLERA (février 2018 – mars 2021)

Opérateur de base de données | Data analyst | Formateur

- Travailler sur un projet en total autonomie ou en équipe.
- Respecter les délais de développement.
- · Assurer la qualité de mes projets.
- Mettre en place des plans d'actions préventifs.
- Apporter des solutions aux problèmes.
- Assurer une mise en veille de mes connaissances dans mon domaine d'activité.
- Former des nouveaux collaborateurs.
- Réaliser des supports pédagogiques.
- Assurer mes objectifs en Télétravail (10 mois courant 2020-2021).

Audatex France groupe SOLERA (octobre 2014 – janvier 2018)

Chef d'équipe de gestion de données

- Suivre un planning de développement.
- Vérifier la qualité des données produites.
- Suivre et résoudre des incidents dans mon domaine de compétences.
- Mettre en place des besoins internes / externes.
- Participer au recrutement de nouveaux collaborateurs.

Audatex France groupe SOLERA (septembre 2004 – septembre 2014)

Opérateur de base de données

- Rechercher, analyser, codifier des données techniques et commerciales.
- Utiliser Service Box, GM EPC Opel, New Dialogys
- Utiliser au quotidien un DBMS/SGBD Oracle (manipuler les données pas de programmation).
- Mettre en relation une base de données et une interface utilisateur.
- Manipuler l'environnement graphique 2D/3D.

Sidexa (Avril 1996 – octobre 2004)

Graphiste | Technicien hotline

- Dessiner des pièces (vectorisation) de véhicule particulier, utilitaire et 2 roues.
- Mettre en page des publications (PAO).
- Gérer un stock et procéder aux envois journaliers de commande client.
- Apporter une aide au client (support Hotline durant certaines périodes).

FORMATION

Certification RS3729, Développement de site web et d'application mobile. Certifications e-learning sur udemy, openclasseroom ou linkedin learning. Mention complémentaire en Dessin Catalogue.

BTS en Conception de Produits Industriels.

Bac Pro en Définition de Produits Industriels.

Mention complémentaire en Dessinateur en construction mécanique.

CAP / BEP en Entretien/Maintenance des systèmes mécaniques.

SKILLS

- html / css / sass / javascript / typescript
- react / redux / axios
- node.js / express
- mongodb / nosql
- git / github
- figma
- npm / yarn
- api rest
- netlify / heroku / wordpress
- visual studio code
- framework Expo (react native)
- framework Vue.js